臺灣臺南地方法院新市簡易庭民事簡易判決   
110年度新簡字第515號
原      告  黃秀怡  
被      告  李永源  

上列被告因傷害案件，原告提起刑事附帶民事訴訟請求損害賠償
，由本院刑事庭以110年度附民字第266號刑事附帶民事訴訟裁定
移送前來，經本院於民國110年11月16日言詞辯論終結，判決如
下：
    主      文
被告應給付原告新臺幣32,690元，及自民國110年7月7日起至清
償日止，按週年利率百分之5計算之利息。
訴訟費用由被告負擔百分之30，餘由原告負擔。
本判決原告勝訴部分得假執行。
原告其餘之訴及假執行之聲請均駁回。
    事實及理由
一、原告起訴主張：
　㈠兩造為同棟大樓之住戶，被告之機車坐墊於民國108、109年
    間曾遭人破壞，遂誤以為是原告所為，因此對原告心生不滿
    。被告於110年3月3日16時5分許，在臺南市○○區○○街000號A
    棟社區停車場遇見原告，竟對原告出言恐嚇：「我朋友是黑
    道，要給妳死」等語（此部分因無證據，經檢察官為不起訴
    處分）；被告又基於傷害之故意，徒手用力拉扯原告之雙手
    上臂，致原告受有左側上臂挫傷之傷害。被告之故意侵權行
    為，與原告所受傷害間，有相當因果關係，被告應負損害賠
    償責任。原告因被告之侵害行為受有下列損害：醫藥費用新
    臺幣（下同）690元、不能工作損失2,000元、精神慰撫金10
    萬元，爰依侵權行為之法律關係提起本件訴訟。
　㈡並聲明：
　⒈被告應給付原告102,690元，及自刑事附帶民事起訴狀繕本送
    達翌日起至清償日止，按週年利率5％計算之利息
　⒉願供擔保，請准宣告假執行。
二、被告則辯以：同意原告請求醫藥費用690元及工作收入2,000
    元部分，但精神慰撫金過高。並聲明：原告之訴駁回。
三、本院得心證之理由：
  ㈠按因故意或過失，不法侵害他人之權利者，負損害賠償責任
    ；不法侵害他人之身體、健康、名譽、自由、信用、隱私、
    貞操，或不法侵害其他人格法益而情節重大者，被害人雖非
    財產上之損害，亦得請求賠償相當之金額，民法第184條第1
    項前段、第195條第1項前段分別定有明文。本件原告主張被
    告於上開時、地，徒手用力拉扯其雙手上臂，致受有左側上
    臂挫傷之傷害，業據其提出臺灣臺南地方檢察署檢察官110
    年度偵字第7796號起訴書為證（附民卷第9-10頁）；又被告
    上開所為涉刑法傷害罪嫌，業經本院刑事庭以110年度簡字
    第1727號刑事簡易判決認被告犯傷害罪，處罰金5,000元，
    如易服勞務，以1,000元折算1日等情，亦有上開刑事判決在
    卷可稽（新司簡調卷第19-21頁），並經本院依職權調取上
    開刑事卷宗查核無訛，且為被告所不爭執，自堪認為真實。
    又原告因被告之故意傷害行為受有傷害，則被告之行為與原
    告身體傷害間，具有相當因果關係，故被告應負侵權行為損
    害賠償責任，堪以認定。至原告指稱恐嚇行為部分，惟該部
    分事實業因證據不足，經檢察官為不起訴處分，自非得以刑
    事附帶民事訴訟程序請求賠償之範圍，原告此部分主張於法
    不合，即無足採。
  ㈡茲就原告請求賠償之項目及金額分述如下：
　⒈醫藥費用690元、不能工作損失2,000元：
　　原告主張因被告之故意傷害行為致受有左側上臂挫傷之傷害
    ，因而支出醫藥費用690元，又因上開傷勢2日無法工作，受
    有工作損失2,000元，業據其提出衛生福利部臺南醫院醫療
    費用收據、臺南市餐飲業職業工會繳款通知單等資料為證（
    附民卷第11、13頁），復為被告不為爭執，並同意賠償，是
    原告此部分主張，應予准許。
　⒉精神慰撫金10萬元：
　　又慰撫金之核給標準，應斟酌雙方身分、地位及經濟狀況及
    其他各種情形核定之（最高法院76年台上字第1908號判例要
    旨可資參照）。本件傷害事故造成原告受有上開傷害，已如
    前述。而原告為國小畢業，現經營早餐店，月收入約2至3萬
    元，需要扶養母親，108、109年度無課稅所得收入，名下有
    房屋1棟、土地1筆、汽車1輛等財產；被告為高中畢業，已
    退休，目前無固定收入，小孩均已成年，與兒女同住，108
    、109年度課稅所得收入為14,149元、19,089元，名下有房
    屋2棟、土地4筆、投資6筆等財產等情，業據兩造陳明在卷
    ，並經本院依職權調閱兩造稅務電子閘門財產所得調件明細
    表附卷可佐。本院審酌原告經此侵權行為所受之精神上痛苦
    、對於生活秩序之影響程度，及被告行為之手段、態樣，以
    及兩造之身分、地位、教育程度、家庭經濟狀況等一切情狀
    ，因而認原告主張非財產上損害之精神慰撫金10萬元尚屬過
    高，應以3萬元為允當。
四、綜上，原告依據侵權行為之法律關係，請求被告給付32,690
    元（即醫藥費用690元＋工作損失2,000元＋精神慰撫金3萬元
    ），及自刑事附帶民事起訴狀繕本送達翌日即110年7月7日
    起至清償日止，按週年利率5％計算之利息為有理由，應予准
    許；逾此部分之請求，為無理由，應予駁回。
五、本件係刑事附帶民事訴訟，由合議庭裁定移送民事庭之事件
    ，依刑事訴訟法第504條第2項之規定，免納裁判費。惟訴訟
    費用部分，雖無兩造應負擔之費用額，然本件原告之請求一
    部勝訴，一部敗訴，仍應為訴訟費用負擔之諭知，併此敘明
    。
六、本判決原告勝訴部分，係就民事訴訟法第427條規定適用簡
    易程序所為被告敗訴之判決，依同法第436條第2項準用第38
    9條第1項第3款規定，應依職權宣告假執行。原告就此部分
    聲明願供擔保聲請宣告假執行，核無必要。至原告敗訴部分
    ，其假執行之聲請失所附麗，應予駁回。
七、結論：本件原告之訴為一部有理由、一部無理由。爰依民事
    訴訟法第436條第2項、第79條、第389條第1項第3款，判決
    如主文。
中　　華　　民　　國　　110 　年　　12　　月　　6 　　日
                    新市簡易庭  法  官  曾仁勇 
以上正本係照原本作成。
如不服本判決，應於判決送達後20日內，向本院提出上訴狀並表
明上訴理由，如於本判決宣示後送達前提起上訴者，應於判決送
達後20日內補提上訴理由書（須附繕本）。
如委任律師提起上訴者，應一併繳納上訴審裁判費。
中　　華　　民　　國　　110 　年　　12　　月　　6 　　日
                               書記官  吳佩芬